臺灣臺中地方法院刑事裁定
111年度撤緩字第256號
聲  請  人  臺灣臺中地方檢察署檢察官
受  刑  人  許哲華


上列聲請人因受刑人竊盜案件（106年度易字第3930號），聲請
撤銷緩刑之宣告（111年度罰執字第520號、執聲字第2487號），
本院裁定如下：
    主    文
聲請駁回。
    理    由
一、聲請意旨略以：查受刑人許哲華因竊盜案件，經本院於民國
    107年10月17日以106年度易字第3930號（106年度偵字第221
    31號）判處有期徒刑8月5次，定應執行有期徒刑2年，緩刑5
    年，於107年11月12日確定在案。惟受刑人於緩刑期內即111
    年4月24日復犯竊盜，經本院於111年8月30日以111年度豐交
    簡字第420號判處罰金新臺幣（下同）5000元、1萬元，定應
    執行罰金1萬2000元，於111年9月27日確定在案，經核本件
    受刑人於緩刑期間内再犯同罪質案件。核該受刑人所為，已
    合於刑法第75條之1第1項第2款所定得撤銷緩刑宣告之原因
    ，爰依刑事訴訟法第476條之規定聲請撤銷等語。
二、按刑法第75條之1 第1 項第1 款、第2 款規定：「受緩刑之
    宣告而有下列情形之一，足認原宣告之緩刑難收其預期效果
    ，而有執行刑罰之必要者，得撤銷其宣告：一、緩刑前因故
    意犯他罪，而在緩刑期內受6 月以下有期徒刑、拘役或罰金
    之宣告確定者。二、緩刑期內因故意犯他罪，而在緩刑期內
    受6 月以下有期徒刑、拘役或罰金之宣告確定者。」考其立
    法意旨略以：關於緩刑之撤銷，現行法第75條第1 項固已設
    有2 款應撤銷之原因；至得撤銷緩刑之原因，則僅於保安處
    分章內第93條第3 項與撤銷假釋合併加以規定，體例上不相
    連貫，實用上亦欠彈性，爰參酌德國及奧地利現行立法例增
    訂得撤銷緩刑之原因，其中現行關於緩刑前或緩刑期間故意
    犯他罪，而在緩刑期內受6 月以下有期徒刑之宣告者，列為
    應撤銷緩刑之事由，因認過於嚴苛，而排除第75條應撤銷緩
    刑之事由，移列至得撤銷緩刑事由，俾使「法官依被告再犯
    情節，而裁量是否撤銷先前緩刑之宣告」；其次，如有前開
    事由，但判決宣告拘役、罰金時，顯可見行為人仍未見悔悟
    ，有列為得撤銷緩刑之事由，以資彈性適用，爰於第1 項第
    1 款、第2 款增訂之。且本條採用「裁量撤銷主義」，賦予
    法院撤銷與否之權限，特於第1 項規定實質要件為「足認原
    宣告之緩刑難收其預期效果，而有執行刑罰之必要」，供作
    審認之標準。亦即於上揭「得」撤銷緩刑之情形，法官應依
    職權本於合目的性之裁量，妥適審酌被告所犯前後數罪間，
    關於法益侵害之性質、再犯之原因、違反法規範之情節是否
    重大、被告主觀犯意所顯現之惡性，及其反社會性等情，是
    否已使前案原為促使惡性輕微之被告或偶發犯、初犯改過自
    新而宣告之緩刑，已難收其預期之效果，而確有執行刑罰之
    必要，此與刑法第75條第1 項所定2 款要件有一具備，即毋
    庸再行審酌其他情狀，應逕予撤銷緩刑之情形不同。 
三、經查：
  ㈠本案受刑人前因犯侵入住宅竊盜罪案件，經本院於107年10月
    17日以106年度易字第3930號判決判處有期徒刑8月（共5罪
    ），定應執行有期徒刑2年，緩刑5年，緩刑期間付保護管束
    ，並應向公庫支付5萬元，於107年11月12日確定在案，緩刑
    期間自107年11月12日至112年11月11日止（下稱前案）。嗣
    受刑人於緩刑期內即111年4月24日復因犯竊盜罪，經本院於
    111年8月30日以111年度豐簡字第420號判決判處罰金5000元
    、1萬元，定應執行罰金1萬2000元，並於111年9月27日確定
    在案（下稱後案），有前開2案判決書、臺灣高等法院被告
    前案紀錄表各1份在卷可參。是以，受刑人確於緩刑期內因
    故意犯他罪，而在緩刑期內受罰金之宣告確定等情，雖可認
    定，然受刑人於前案所受緩刑之宣告，是否因其再犯後案，
    足認原宣告之緩刑難收其預期效果，而有執行刑罰之必要，
    仍應審酌相關情事而為認定。
  ㈡受刑人所犯前、後二案雖均係竊取他人之內衣、內褲，然本
    院審酌受刑人於前案已和該案告訴人黃郁珊達成和解並賠償
    損害完畢、於後案亦與該案被害人陳靜怡、蔡函燁達成和解
    ，被害人陳靜怡、蔡函燁並表示不再追究受刑人之責任等情
    ，足認受刑人均能積極彌補自身行為所造成之損害，又受刑
    人前案所為係侵入住宅之加重竊盜，後案則係普通竊盜，其
    情節不若前案嚴重；復參酌受刑人於後案係趁凌晨無人之際
    ，以徒手為竊取行為，犯罪手段尚屬平和，且所竊得之財物
    價值非鉅。此外，聲請人僅以受刑人於前案緩刑期間再犯後
    案，即認該緩刑無法收預期效果，對於受刑人如何符合「足
    認原宣告之緩刑難收其預期效果，而有執行刑罰之必要」等
    實質要件，並未提出上開後案判決之犯罪事實以外之其他證
    據資料證明，而參酌刑法第75條之1 規定之立法意旨，受刑
    人於緩刑期間犯罪，與「足認原宣告之緩刑難收其預期效果
    ，而有執行刑罰之必要」，係屬二事，自難僅因受刑人於緩
    刑期內因故意犯他罪，而在緩刑期內受罰金之宣告確定，即
    推認原緩刑宣告難收預期效果而有執行刑罰之必要。是依上
    開說明，聲請人聲請撤銷前案之緩刑宣告，於法尚有未合，
    應予駁回。
四、依刑事訴訟法第220條，裁定如主文。 
中　　華　　民　　國　　111 　年　　10 　月 　  27　　日
                  刑事第十一庭   法  官　蔡逸蓉
以上正本證明與原本無異。
如不服本裁定，應於收受送達後5日內向本院提出抗告狀。（應
附繕本）
                                 書記官  蔡秀貞 
中　　華　　民　　國　　111 　年　　10　　月　　27　　日